臺灣臺中地方法院刑事判決　　　　　　　　　　　　九十二年度易字第二五七號
　　公　訴　人　臺灣臺中地方法院檢察署檢察官
　　被　　　告　甲○○
　　選任辯護人　黃興木律師
右列被告因詐欺案件，經檢察官提起公訴（九十一年度偵字第二○六三四號、九十二
年度偵字第一四○三號），本院判決如左：
    主  文
甲○○共同連續意圖為自己不法之所有，以詐術使人將本人之物交付，處有期徒刑陸
月，如易科罰金，以參佰元折算壹日。
    事  實
一、丙○○（通緝中，另案審結）、甲○○二人共同基於意圖為自己不法所有之概括
    犯意聯絡，於民國九十一年一月初某日，至址設臺中縣東勢鎮○○路五六四之五
    號「五葉肥料股份有限公司」（下稱五葉公司），向該公司經理乙○○佯稱：其
    等在屏東縣屏東市○○路九號三樓之二開設「永昇農業資材行」，從事農業資材
    之銷售業務。並自九十年一月十一日至同年二月二十五日止，每次以新臺幣（下
    同）十餘萬元，並以小額訂貨，並如期給付貨款之方式，取信於五葉公司，使五
    葉公司誤信甲○○、丙○○等信用良好，且有資力支付貨款。然自九十一年二月
    二十六日起至同年四月十三日止，甲○○、丙○○二人分別於電話中多次向五葉
    公司詐稱：臺中縣和平鄉梨山村果園正值採收期，肥料需貨量大增，要求五葉公
    司先行出貨，月底再結帳付款云云，向五葉公司大量訂購肥料，致五葉公司陷於
    錯誤，於附表所示之日期，給付如附表所示價值之肥料，共計一百十九萬五千三
    百九十五元。丙○○、甲○○再委由真實姓名、年籍均不詳之貨運司機至五葉公
    司載運該等肥料前往臺中縣和平鄉梨山村之某處工寮後，將該等肥料轉手賣予他
    人牟利。嗣因甲○○、丙○○二人均未與五葉公司結算前開貨款，且經五葉公司
    屢向其等催討，均未獲置理，始知受騙。
二、案經五葉公司訴由臺灣臺中地方法院檢察署檢察官偵查起訴。
    理  由
一、訊據被告甲○○固坦承：曾於上揭時、地，經營「永昇農業資材行」，並擔任名
    義上之負責人，且於前開時、地，向告訴人五葉公司購買如附表所示價值共一百
    十九萬五千三百九十五元之肥料，而迄今仍未支付該等貨款之事實坦承不諱，惟
    矢口否認有何詐欺之犯行，辯稱：該農業資材行只是以伊名義登記，實際上之經
    營者是丙○○，如果是伊負責叫的貨物，伊均有支付貨款，伊只是借支票給丙○○付款，並未詐騙告訴人公司云云。然查：
（一）被告甲○○與丙○○所經營之「永昇農業資材行」，於前開時、地，向告訴人
      五葉公司購買前揭肥料，然迄今仍未支付該等肥料貨款之事實，業據告訴人代
      理人乙○○於警詢、偵查、及本院審理時指述明確，且為被告所是認，並有告
      訴人公司客戶交易明細表、收款日應收帳款明細、銷貨憑單、出貨單等在卷足
      憑。
（二）被告雖以前揭言詞置辯，惟查：告訴代理人乙○○於偵查中指稱：被告與丙○○於九十一年一月間開始與公司交易往來，每次都是二個人一起來，有時支付
      現金，有時以被告的支票支付貨款，起初都是十多萬元的小額交易，被告的支
      票也有兌現，直到三月起，在四十天內就訂了一百多萬元的肥料，因為開始時
      他們的信用正常，且後來訂貨時是果需要肥料量最大的時候，公司沒有懷疑就
      出貨，但沒有拿到任何支票，被告等就避不見面。被告二人訂貨時，起初是二
      個人一起來，後來被告、丙○○會分別以電話訂貨（見偵查卷第二三頁、第二
      四頁）等語，於本院審理時結證稱：訂貨的事情，伊是與丙○○聯絡，但請款
      都是向被告聯絡。被告與丙○○均曾打電話來訂貨（見本院九十三年五月二十
      八日審理筆錄）等語明確；被告於本院審理時亦坦承：確曾與丙○○一同前往
      告訴人公司訂貨（見本院九十二年十一月二十一日訊問筆錄）等語，再被告為
      該農業資材行之負責人，且曾於九十一年一月間、二月間，向告訴人公司訂購
      十六萬七千八百七十五元、十四萬五千五百元之肥料，就該等肥料貨款，係以
      被告所有之聯信商業銀行之支票支付乙節，此為被告所不否認，且有卷附之被
      告所呈之支票票根、告訴人所呈之客戶交易明細、聯信商業銀行屏東分行九十
      三年四月十六日（九三）聯信銀屏字第一二七號函所附具之交易資料相關兌現
      明細在卷可憑。則被告所辯：伊僅是該資材行掛名負責人，僅將支票借予丙○○使用云云，實難採信。
（三）又被告與丙○○二人先於九十一年一月間、二月間，僅向告訴人公司訂購十六
      萬七千八百七十五元、十四萬五千五百元之肥料，該等貨款均有如期支付，以
      取信告訴人公司。自九十一年二月二十六日起至同年四月十三日止，於短短四
      十餘日內，即訂貨十二批，貨款總額高達一百十九萬餘元，均未支付貨款，然
      業將該等肥料出售牟利，經告訴人向被告等屢次催討貨款，未獲被告等置理，
      且自九十一年五、六月後，告訴人公司即無法聯絡被告乙節，此為被告所不否
      認，則被告等顯有意圖為自己不法所有之犯意甚明。是被告上開所辯，實無足
      採認。本件事證明確，被告犯行洵堪認定，應予依法論科。
二、核被告甲○○所為，係犯刑法第三百三十九條第一項之詐欺取財罪。被告甲○○
    與丙○○二人間，就上開詐欺犯行有犯意聯絡，行為分擔，均為共同正犯。又其
    等所為數次詐欺犯行，時間緊接，所犯罪名相同，顯係基於概括犯意反覆為之，
    為連續犯，應依刑法第五十六條之規定以一罪論，並加重其刑。爰審酌被告身為
    公司負責人，未能誠信經營，明知其等財務狀況不佳，無力支付龐大之貨款，竟
    以不實之方法向告訴人詐得價值高達一百萬餘元之肥料使用，不僅未給付貨款，
    更將肥料轉賣牟利，被告所為實屬可責，且案發迄今，仍未與告訴人和解，惟被
    告並無前科紀錄，有臺灣高等法院被告全國前案紀錄表乙份在卷可憑，素行尚佳
    ，及其等犯罪之目的、手段，犯罪所生之危害、犯罪之所得，及被告犯罪後，仍
    飾詞卸責，顯無悔意等一切情狀，量處如主文所示之刑，並諭知易科罰金之折算
    標準，以示懲儆。
三、至被告丙○○部分，俟其到案後另行審結，末此敘明。
據上論斷，應依刑事訴訟法第二百九十九條第一項前段，刑法第二十八條、第五十六
條、第三百三十九條第一項、第四十一條第一項前段，罰金罰鍰提高標準條例第一條
前段、第二條，判決如主文。
中      華      民      國    九十三    年      六      月    二十五    日
                                    臺灣臺中地方法院刑事第五庭
                                        審判長法  官  梁堯銘
                                              法  官  巫淑芳
                                              法  官  劉麗瑛
右正本證明與原本無異。
如不服本判決，應於判決送達後十日內向本院提出上訴狀，上訴於臺灣高等法院臺中
分院( 須附繕本 )。
                                              書記官
中      華      民      國    九十三    年      六      月    二十五    日
【附表】
┌───┬────────────┬──────────────────┐
│編號  │出貨日期          │貨款金額                            │
├───┼────────────┼──────────────────┤
│一    │九十一年二月二十六日    │十一萬一千五百元                    │
├───┼────────────┼──────────────────┤
│二    │九十一年三月十二日      │十二萬二千元                        │
├───┼────────────┼──────────────────┤
│三    │九十一年三月十四日      │九萬一千元                          │
├───┼────────────┼──────────────────┤
│四    │九十一年三月十六日      │九萬一千元                          │
├───┼────────────┼──────────────────┤
│五    │九十一年三月十七日      │九萬一千元                          │
├───┼────────────┼──────────────────┤
│六    │九十一年三月十九日      │九萬一千元                          │
├───┼────────────┼──────────────────┤
│七    │九十一年三月二十日      │九萬五千九百六十五元                │
├───┼────────────┼──────────────────┤
│八    │九十一年三月二十二日    │十萬零四千元                        │
├───┼────────────┼──────────────────┤
│九    │九十一年三月二十八日    │十萬八千九百三十元                  │
├───┼────────────┼──────────────────┤
│十    │九十一年四月四日        │三萬三千元                          │
├───┼────────────┼──────────────────┤
│十一  │九十一年四月九日        │十二萬八千元                        │
├───┼────────────┼──────────────────┤
│十二  │九十一年四月十三日      │十二萬八千元                        │
└───┴────────────┴──────────────────┘
                                   共計：一百十九萬五千三百九十五元
附錄論罪科刑法條
中華民國刑法第三百三十九條
意圖為自己或第三人不法之所有，以詐術使人將本人或第三人之物交付者，處五年以
下有期徒刑、拘役或科或併科一千元以下罰金。
以前項方法得財產上不法之利益或使第三人得之者，亦同。
前二項之未遂犯罰之。
